【裁判字號】    97,訴,1183
【裁判日期】    971008
【裁判案由】    違反毒品危害防制條例
【裁判全文】
臺灣屏東地方法院刑事判決              97年度訴字第1183號
公  訴  人  臺灣屏東地方法院檢察署檢察官
被      告  甲○○
                    （現另案羈押於臺灣屏東看守所）
上列被告因違反毒品危害防制條例案件，經檢察官提起公訴（97
年度毒偵字第1673號），被告於本院準備程序就被訴事實為有罪
之陳述，經合議庭裁定由受命法官獨任進行簡式審判程序，並判
決如下：
    主  文
甲○○施用第一級毒品，累犯，處有期徒刑拾月，扣案之第一級
毒品海洛因殘渣袋伍只（內含微量海洛因無法析離秤重）沒收銷
燬，扣案之塑膠藥鏟支沒收；又施用第二級毒品，累犯，處有
期徒刑柒月。應執行有期徒刑壹年肆月，扣案之第一級毒品海洛
因殘渣袋伍只（內含微量海洛因無法析離秤重）沒收銷燬，扣案
之塑膠藥鏟支沒收。
    事  實
一、甲○○前因連續施用第一級毒品案件，經臺灣屏東地方法院
    檢察署檢察官以91年度毒偵字第1591號提起公訴並聲請強制
    戒治，強制戒治部分依本院裁定令入戒治處所施以強制戒治
    1 年，於民國93年1 月9 日因法律修正而終結戒治程序，刑
    案部分則經本院以92年度訴字第40號判決處有期徒刑4 月確
    定，於93年6 月16日執行完畢。又因連續施用第一級毒品案
    件，經本院以94年度訴字第751 號判決處有期徒刑1 年4 月
    確定；再因連續施用第二級毒品案件，經本院以94年度簡字
    第1172號判決處有期徒刑6 月確定；另因連續施用第一級毒
    品案件，經本院以94年度訴字第1135號判決處有期徒刑1 年
    確定，上開3 案均經減刑後接續執行，於96年9 月17日假釋
    出監付保護管束，於96年12月6 日因假釋期滿未經撤銷假釋
    ，視為執行完畢。詎仍不思戒絕毒癮，基於施用第二級毒品
    甲基安非他命之犯意，於97年5 月26日下午4 、5 時許，在
    屏東縣九如鄉○○村○○路○ 段「限制級檳榔攤」，以將甲
    基安非他命置於玻璃球內燒烤吸食煙霧之方式，施用甲基安
    非他命1 次。復基於施用第一級毒品海洛因之犯意，於97年
    5 月28日下午5 、6 時許，在前揭檳榔攤，以將海洛因摻水
    置於針筒內注射之方式，施用海洛因1 次。嗣於97年5 月28
    日下午8 時30分許，為警持票搜索前揭檳榔攤，查獲甲○○
    所有之電子磅秤1 台、空夾鏈袋1 包、海洛因殘渣袋5 個、
    注射針筒8 支、塑膠藥鏟3 支、現金新臺幣（下同）3, 000
    元、門號0000000000及0000000000號行動電話各1 支、海洛
    因6 包（含袋毛重共11.3公克）（以上均扣於臺灣屏東地方
    法院檢察署97年度偵字第3626號案卷，現經本院另案審理中
    ），並經甲○○同意採尿送驗，結果呈鴉片類及安非他命類
    陽性反應，始悉上情。
二、案經屏東縣政府警察局移送臺灣屏東地方法院檢察署檢察官
    偵察起訴。
    理  由
一、前揭犯罪事實，業據被告甲○○於本院審理中供承不諱，並
    有搜索扣押筆錄、扣押物品目錄表各1 份存卷可佐（見警卷
    第27至30頁）；而被告為警查獲後所排放之尿液經採樣送驗
    ，以酵素免疫分析法檢驗及氣相層析質譜儀法確認檢驗結果
    ，於鴉片類及安非他命類均呈陽性反應，有屏東縣政府警察
    局刑警大隊毒品案件涉嫌人尿液採證編號姓名對照表及臺灣
    檢驗科技股份有限公司97年6 月16日出具之濫用藥物尿液檢
    驗報告各1 紙附卷足稽（見警卷第22、25頁），俱徵被告前
    揭不利於己之自白與事實相符，其犯行堪予認定，應依法論
    科。
二、按海洛因及甲基安非他命分屬毒品危害防制條例第2 條第2
    項第1 款、第2 款規定之第一級及第二級毒品，被告分別施
    用之，核係犯同條例第10條第1 項之施用第一級毒品罪及同
    條第2 項之施用第二級毒品罪。被告施用海洛因、甲基安非
    他命前後持有第一級、第二級毒品之低度行為，分別為其施
    用之高度行為所吸收，均不另論罪。被告所犯上開2 罪，犯
    意各別，罪名互殊，應予分論併罰。被告有如犯罪事實項下
    所載之前科紀錄，有臺灣高等法院被告前案紀錄表1 份附卷
    可稽，其於徒刑執行完畢後5 年內，故意再犯本案有期徒刑
    以上之2 罪，為累犯，均應依刑法第47條第1 項規定，加重
    其刑。爰審酌被告曾因施用毒品案件，經送強制戒治及判刑
    確定，仍不知戒絕毒品，又觸犯本件犯行，戕害己身，顯示
    其定力不足、意志不堅、易受外界誘惑，惟犯後坦承犯行，
    態度良好，併其之生活狀況、品行、智識程度等一切情狀，
    分別量處如主文所示之刑，並定其應執行刑。扣案之海洛因
    殘渣袋5 只，為本案被告施用海洛因後所遺留，業據被告供
    述在卷（見本院卷第28頁），因其內殘存微量海洛因難以析
    離，爰依毒品危害防制條例第18條第1 項前段，不問屬於被
    告與否，諭知沒收銷燬。扣案之塑膠藥鏟3 支，則為被告所
    有供犯本案施用海洛因所用之物，亦據被告供述在卷（見本
    院卷第28頁），爰依刑法第38條第1 項第2 款諭知沒收。而
    被告供本案施用施用海洛因所用之注射針筒及甲基安非他命
    所用之玻璃球，衡情應屬被告所有供本案犯罪所用之物，惟
    未扣案，且據被告供稱業已丟棄，為免將來執行困難，爰不
    為沒收之宣告；至其餘扣案物，既乏積極證據顯示與本案被
    告施用毒品之犯行有何關聯，尚無從宣告沒收，附此敘明。
據上論斷，應依刑事訴訟法第299 條第1 項前段、第273 條之1
第1 項，毒品危害防制條例第10條第1 項、第2 項、第18條第1
項前段，刑法第11條、第38條第1 項第2 款、第47條第1 項、第
51條第5 款，判決如主文。
本案經檢察官劉文賓到庭執行職務
中    華    民    國    97    年    10    月     8    日
                  刑事第三庭    法  官  李珮妤
以上正本證明與原本無異。
如不服本判決應於判決送達後10日內向本院提出上訴狀，其未敘
述上訴之理由者並得於提起上訴後20日內向本院補提理由書 (均
須按他造當事人之人數附繕本)，「切勿逕送上級法院」。
中    華    民    國    97    年    10    月     8    日
                                書記官  劉淑蓉
附錄本案論罪科刑法條
毒品危害防制條例第10條
施用第一級毒品者，處 6 月以上 5 年以下有期徒刑。
施用第二級毒品者，處 3 年以下有期徒刑。


司法院資訊處製作；財團法人民間司法改革基金會備份。
